# 孙公司无偿转变成子公司的会计处理

提问人：沛然有风 123456123456 时间：2020-12-04 15:33:09
请教陈版主：
假设A公司100%控制B公司，B公司100%控制C公司，即C公司是A公司的孙公司，现将Ｃ公司无偿划转成为A公司的全资子公司，请问A、B公司的个别报表和合并报表怎么进行会计处理。
谢谢陈版主。

回答人：chenyiwei
B的个别报表：按照其原先对C的长期股权投资账面价值，依次冲减资本公积（资本溢价）、盈余公积、未分配利润。
B的合并报表：按照B享有C的净资产账面价值，依次冲减资本公积（资本溢价）、盈余公积、未分配利润。
A的个别报表：按照B原先对C的投资成本，借：长期股权投资——C，贷：长期股权投资——B。
A的合并报表：该事项系A的合并范围内的重组，对A的合并报表无影响。